臺灣臺中地方法院刑事判決　　　　　　　96年度易字第5420號
公　訴　人　臺灣臺中地方法院檢察署檢察官
被　　　告　乙○○
上列被告因違反商標法案件，經檢察官提起公訴（96年度偵字第
17909號），被告於準備程序中就被訴事實為有罪之陳述，經本
院裁定進行簡式審判程序，本院判決如下：
    主    文
乙○○明知為未得商標權人同意，於同一商品，使用近似於其註
冊商標，有致相關消費者混淆誤認之虞之商品而輸入，處有期徒
刑捌月。減為有期徒刑肆月，如易科罰金，以新台幣壹仟元折算
壹日。扣案仿冒「HELLO KITTY」商標圖樣之棒球肆萬捌仟玖佰
顆均沒收。
    事    實
一、乙○○係設於臺中縣大里市○○街125號1樓保加隆實業有限
    公司之負責人鄭天來之妹（後於96年6月8日登記負責人更改
    為乙○○），負責該公司在臺灣之業務，明知「HELLOKITTY
     」之商標圖樣，為日商三麗鷗股份有限公司（以下簡稱三
    麗鷗公司）向經濟部中央標準局（現改制經濟部智慧財產局
    ）申請註冊並取得商標權，指定使用於網球、棒球等商品，
    現仍在商標專用權期間內，未經前揭商標權人之同意或授權
    ，不得輸入使用近似於其註冊商標，有致相關消費者混淆誤
    認之虞之商品。詎其明知扣案之棒球為未經前開公司授權、
    擅自使用近似於三麗鷗公司商標圖樣，有致相關消費者混淆
    誤認之虞之商品，猶於民國95年8月9日，委託不知情之群大
    報關股份有限公司（下稱群大報關公司），自中國大陸地區
    報關進口輸入仿冒「HELL O KITTY及圖」之棒球48,900顆。
    嗣經財政部臺中關稅局查驗發現，並扣得上開仿冒商品棒球
    48,900顆，而始悉上情。
二、案經三麗鷗公司委由鍾文岳律師、楊益昇律師、丙○○告訴
    及法務部調查局航業海員調查處臺中站報告臺灣臺中地方法
    院檢察署檢察官偵查起訴。
    理    由
壹、程序方面：
    按簡式審判程序之證據調查，不受刑事訴訟法第159條第1項
    規定之限制，刑事訴訟法第273條之2定有明文。此乃因簡式
    審判程序，貴在審判程序之簡省便捷，故調查證據之程序宜
    由審判長便宜行事，以適當之方法行之即可；又因被告對於
    犯罪事實並不爭執，可認定被告亦無行使反對詰問權之意，
    因此有關傳聞證據之證據能力限制規定無庸予以適用。經查
    ，本件證人江錫昌、張貴雄於法務部調查局航業海員調查處
    臺中站中所為之陳述及告訴代理人鍾文岳律師、楊益昇律師
    、丙○○於告訴狀之指訴，為傳聞證據，然本件訴訟係適用
    簡式審判程序，有審判筆錄在卷可稽，揆諸前開說明，前開
    證人及告訴代理人所為之陳述，自得作為認定事實之證據。
貳、實體方面：
一、上開訊據被告乙○○對於明知「HELLO KITTY及圖」之商標
    圖樣，係告訴人日商三麗鷗公司向我國經濟部智慧財產局申
    請註冊登記，取得商標專用權，指定使用於網球、棒球等商
    品，竟仍自大陸地區輸入仿冒HELLO KITTY之棒球商品之事
    實，業於本院中坦承不諱，核與告訴人三麗鷗公司委任告訴
    代理人鍾文岳律師、楊益昇律師、丙○○於告訴狀之指訴情
    節相符，復經證人江錫昌、張貴雄於法務部調查局航業海員
    調查處臺中站陳述明確，並有經濟部智慧財產局商標資料檢
    索、臺中關稅局查獲照片、進口報單、臺中關稅局扣押貨物
    、運輸工具收據及搜索筆錄、三麗鷗公司委由臺灣國際專利
    法律事務所鑑定之鑑視結果報告書在卷可稽。此外，復有扣
    案之棒球48,900顆之商品為證。是本件事證已臻明確，被告
    犯行，洵堪認定。
二、核被告所為，係違反商標法第82條、第81條第3款之明知為
    未得商標權人同意，於同一商品，使用近似於其註冊商標，
    有致相關消費者混淆誤認之虞之商品而輸入罪。被告利用不
    知情之海運公司，自大陸地區輸入仿冒前開商標圖樣之商品
    至臺中港，並經委由不知情之群大報關公司職員報關，為間
    接正犯。爰審酌被告輸入仿冒之商品數量甚多，造成告訴人
    之損害非微，其仿冒行為戕害我國於國際社會間保護智慧財
    產權之形象，及其犯罪動機、目的、手段、素行、智識程度
    ，迄未與告訴人達成和解取得諒解，犯後坦承犯行之態度等
    一切情狀，量處主文所示之刑。另扣案仿冒「HELLOKITTY」
    商標棒球48,900顆之商品，不論屬於犯人與否，均依商標法
    第83條規定併予宣告沒收。
三、又被告行為後，中華民國96年罪犯減刑條例於96年7月4日公
    布，於同年月16日施行，查被告本件犯行係在96年4月24日
    以前，且非中華民國96年罪犯減刑條例第3條所示不得減刑
    之罪，爰依中華民國96年罪犯減刑條例第2條第1項第3款，
    減其刑期2分之1。另被告所犯之罪，其所宣告之刑經本院依
    中華民國96年罪犯減刑條例第2條第1項第3款，減其刑期2分
    之1後，為有期徒刑6個月以下之刑度，爰依中華民國96年罪
    犯減刑條例第9條，併諭知易科罰金之折算標準。
四、據上論斷，依刑事訴訟法第299條第1項前段、第273條之1第
    1項，商標法第82條、第81條第3款、第83條，刑法第11條、
    第41條第1項前段，中華民國96年罪犯減刑條例第2條第1項
    第3款、第7條、第9條，判決如主文。
本案經檢察官甲○○到庭執行職務。
中　　華　　民　　國　　96　　年　　11　　月　　30　　日
                  刑事第十五庭       法  官   柯雅惠
上正本證明與原本無異。
如不服本判決，應於送達後十日內向本院提出上訴狀（須附繕
本），上訴於台灣高等法院台中分院。
                                     書記官
中　　華　　民　　國　　96　　年　　11　　月　　30　　日
附錄論罪科刑法條：
商標法第81條：
未得商標權人或團體商標權人同意，有下列情形之一者，處三年
以下有期徒刑、拘役或科或併科新臺幣二十萬元以下罰金：
一  於同一商品或服務，使用相同之註冊商標或團體商標者。
二  於類似之商品或服務，使用相同之註冊商標或團體商標，有
    致相關消費者混淆誤認之虞者。
三  於同一或類似之商品或服務，使用近似於其註冊商標或團體
    商標之商標，有致相關消費者混淆誤認之虞者。
商標法第82條：
明知為前條商品而販賣、意圖販賣而陳列、輸出或輸入者，處一
年以下有期徒刑、拘役或科或併科新臺幣五萬元以下罰金。
